臺灣高等法院臺中分院刑事判決　　　　　　　　民國九十一年度上訴字第五三二號
　　上　訴　人
　　即　被　告　乙○○
　　指定辯護人　本院公設辯護人　丙○○
右上訴人因偽造貨幣案件，不服臺灣彰化法院中華民國九十一年二月二十二日第一審
判決（民國九十一年度訴字第九九號，起訴案號：臺灣彰化地方法院檢察署民國九十
年度偵字第五二一六號），提起上訴，本院判決如左：
    主      文
上訴駁回。
　　事      實
一、乙○○明知其友人綽號「阿興」之不詳真實姓名、年籍成年男子所持有之新臺幣
    （下同）五十元硬幣五百枚係偽造之貨幣，竟於民國（下同）九十年六月十一日
    二十二時許，在臺中市○○路○段橙舍泡沫紅茶店內，意圖供行使之用，以一萬
    元之代價，向該綽號「阿興」之男子買入該五百枚偽造之五十元硬幣而收集之，
    並將之藏放在其所有之車號Ｍ六－八六四五號自用小貨車內。嗣經警於同年七月
    二十五日十六時許，在彰化縣彰化市介壽里介壽新村五十一號外，乙○○所有車
    號Ｍ六－八六四五號自用小貨車駕駛座旁之置物箱內查獲，並扣得偽造之五十元
    硬幣五百枚。
二、案經彰化縣警察局移送臺灣彰化地方法院檢察署檢察官偵查起訴。
　　理      由
一、上訴人即被告（下稱被告）乙○○於警訊及檢察官初次訊問時，均明確坦承：伊
    確有於上述時、地，以一萬元之代價，向綽號「阿興」之人買入該偽造之貨幣五
    百枚，準備買來使用，伊確實知悉該等貨幣係偽造，應對其購入該等偽造貨幣之
    目的、交易之時間、地點與交易之金額均供述詳細，且原審法院於初訊被告時，
    當庭播放被告於檢察官初訊之錄音帶進行勘驗，確認錄音之內容與筆錄記載之內
    容大致相符，復查無任何強暴、脅迫、威脅、利誘、詐欺等不正方法取供之情事
    ，被告之自白係出於其本意，當無可疑。雖被告事後於原審及本院均翻異前供，
    改稱：扣案偽幣是綽號「阿興」之男子向其周轉一萬元時交與伊，是用來抵押，
    伊並未拿來使用云云，惟此與其前之所供，顯有出入，且倘若該綽號「阿興」之
    人身上已有折合二萬五千元之五十元硬幣五百枚，何以仍須向被告借用一萬元，
    所辯顯有悖於常情，核其用意，被告與該「阿興」者之間就該一萬元真鈔與五百
    枚偽造五十元貨幣間，具有相當之對價關係，否則被告豈會同意收受該偽造貨幣
    作為借貸一萬元質押，而於「阿興」無法按期返還借款時，得加以使用。被告明
    知「阿興」交付之貨幣為偽造，要無可疑。至原審公設辯護人雖為被告辯稱：被
    告於九十年六月十一日即已買入該等偽造貨幣，卻一直放到七月二十五日被查獲
    時均未動用，顯見被告並無使用該等偽造貨幣之意圖云云，然被告前於警訊及檢
    察官初訊時，坦認係為使用始花費一萬元之代價買入該等偽造之貨幣等語，其有
    使用之意圖已明，且其自甘花費一萬元之代價買入該等偽造貨幣，難認其僅係買
    來供個人玩賞之用，其將之放在車上，顯係有意伺機行使。縱其已藏放該等偽造
    貨幣一月餘而未行使尚難以此排除其有使用該等偽造貨幣之意圖，原審公設辯護
    人上開為被告之辯稱，不足以採為有利於被告之認定。此外，復有偽造之硬幣五
    百枚扣案及查獲之照片四幀在卷可相佐證。扣案之偽造五十元硬幣，經抽樣二枚
    送中央銀行發行局鑑定結果，確定為偽幣，有該行九十年十月二十三日（九十）
    臺央發字第○三○○五三九九四號函附卷可稽，被告犯行洵堪認定，應依法予以
    論科。
二、核被告所為，係犯刑法第一百九十六條第一項之收集偽造通用貨幣罪。原審適用
    刑法第一百九十六條第一項、第二百條、罰金罰鍰提高標準條例第一條前段之規
    定，審酌被告犯罪之動機、目的、方法、手段、所得利益，其曾受戒毒處分，品
    行難謂良好，復意圖行使，而向偽造貨幣集團買入偽造之貨幣，以備伺機將偽造
    貨幣流入市面以謀利，其行為對吾國金融秩序潛在之危險性極大，所生危害實非
    輕微，且其犯後，供詞反覆，未見悔意，態度不佳等一切情狀，量處有期徒刑
    年陸月，以示懲儆。扣案之五十元偽幣五百枚，應依法併予宣告沒收之。經核原
    審認事、用法及量刑，均無不當，被告上訴否認犯罪，恣意指摘原判決不當，為
    無理由，應予駁回。
三、被告經合法傳喚，無正當之理由不到庭，爰不待其陳述，逕行判決。
四、據上論斷，應依刑事訴訟法第三百六十八條、第三百七十一條，判決如主文。
本案經檢察官甲○○到庭執行職務。
中      華      民      國　    九十一     年     五      月   二十一 　日
                        　　　  臺灣高等法院臺中分院刑事第九庭
                                      審判長法　官　陳　筱　珮
                                      　　　法  官  趙  春  碧
                                      　　　法　官  吳　重　政
右正本證明與原本無異。
如不服本判決應於收受送達後十日內向本院提出上訴書狀，其未敘述上訴之理由者並
得於提起上訴後十日內向本院補提理由書（均須按他造當事人之人數附繕本）。
　　　　　　　　　　　　　　　　　　　　　　書記官　林  育　德
中      華      民      國　    九十一     年     五      月   二十二 　日
附錄：
刑法第一百九十六條：
行使偽造、變造之通用貨幣、紙幣、銀行券或意圖供行使之用而收集或交付於人者，
處三年以上十年以下有期徒刑，得併科五千元以下罰金。
收受後方知為偽造、變造之通用貨幣、紙幣、銀行券而仍行使，或意圖供行使之用而
交付於人者，處五百元以下罰金。
第一項之未遂犯罰之。
                                                  　　　　　　　　　　　Ｒ
